【裁判字號】    99,易,67
【裁判日期】    990419
【裁判案由】    恐嚇取財
【裁判全文】
臺灣宜蘭地方法院刑事判決                99年度易字第67號
公  訴  人  臺灣宜蘭地方法院檢察署檢察官
被      告  甲○○
指定辯護人  本院公設辯護人  黃之中
上列被告因恐嚇取財案件，檢察官提起公訴（98年度偵字第2193
號），被告準備程序中請求與檢察官認罪協商，經合議庭裁定由
受命法官獨任進行協商程序後，檢察官聲請改依協商程序而為判
決，本院判決如下：
    主  文
甲○○共同犯恐嚇取財罪，處有期徒刑捌月。
    事實及理由
一、犯罪事實：
(一)甲○○前於民國96年間因竊盜案，經本院以96年度易字第35
    5號判決判處應執行有期徒刑四月確定，嗣該罪與95年度羅
    簡字第351號偽造文書等案件所處之刑，於98年3月11日經本
    院以98年度聲減字第7號合併定應執行刑為有期徒刑六月，
    經檢察官換發執行指揮書，現仍在執行中(不論以累犯)。甲
    ○○明知真實姓名年籍不詳之人所屬犯罪集團係從事擄車勒
    贖犯行，該犯罪集團成員先於97年11月14日凌晨1時50分許
    ，在臺北縣新莊市○○路221號前，竊取潘宗欽所有、乙○
    ○所使用之車牌號碼4719-TK號自用小客車，嗣甲○○竟與
    該犯罪集團成員共同基於恐嚇取財之犯意聯絡，先由甲○○
    向不知情之友人李建福借得李建福所申請、中華郵政股份有
    限公司壯圍郵局帳號00000000 000000號帳戶，復由該犯罪
    集團成員於97年11月15日10時15分許，使用0000000000號公
    用電話致電予乙○○，向乙○○恐嚇稱須支付新臺幣(下同
    )1 萬元，方能取回遭竊車輛，致使乙○○心生畏懼而同意
    交付上開款項，該詐騙集團成員復於同日10時21分許，使用
    前開0000000000號公用電話撥打甲○○所申請之0000000000
    號行動電話，詢問甲○○匯款帳號，經甲○○告以李建福所
    提供之帳戶帳號後，該詐騙集團成員再於同日10時22分許撥
    打電話予乙○○，告知乙○○匯款帳號，乙○○遂於同日10
    時53 分匯款1萬元至李建福之前開帳戶內。而後甲○○再以
    電話指示李建福於同日11時27分許匯款8,000元至甲○○所
    申請、中華郵政股份有限公司蘇澳郵局帳號00000000000000
    號帳戶內。後該詐騙集團成員再告知乙○○車輛停放位置，
    乙○○始於同日11時30分許在桃園縣龜山鄉○○○路高鐵橋
    下停車格尋得遭竊車輛。
(二)案經臺北縣政府警察局新莊分局報請臺灣板橋地方法院檢察
    署檢察官呈請臺灣高等法院檢察署檢察長核轉臺灣宜蘭地方
    法院檢察署檢察官偵查起訴。
二、證據：
(一)被告甲○○於本院審理中之自白。
(二)證人李建福於警詢及偵查中之證述。
(三)證人姚振明於偵查中之證述。
(四)證人陳勝雄於偵查中之證述。
(五)證人即被害人乙○○於警詢之證述。
(六)證人林蘊茹於偵查中之證述。
(七)車牌號碼4719-TK號車輛遭竊現場之監視錄影翻拍畫面。
(八)證人乙○○、李建福之匯款資料各1份。
(九)臺北縣政府警察局車輛尋獲電腦輸入單1份。
(十)0000000000號公用電話、證人乙○○之家用電話及被告甲○
    ○所使用之0000000000號行動電話通聯調閱查詢單各1份。
(十一)證人李建福所申請中華郵政股份有限公司壯圍郵局帳號
      00000000000000號帳戶之交易明細、中華郵政股份有限公
      司98年11月24日儲字第0980102251號函附被告甲○○之開
      戶資料及交易明細各1份。
(十二)證人李建福在昌興煤氣行之在職證明書1份。
三、本件經檢察官與被告於審判外達成協商之合意且被告已認罪
    ，其合意內容為：被告願受科刑範圍為有期徒刑八月。經查
    ，上開協商合意並無刑事訴訟法第四百五十五條之四第一項
    所列情形之一，檢察官聲請改依協商程序而為判決，本院爰
    不經言詞辯論，於協商合意範圍內為協商判決，合予敘明。
四、應適用之法條：刑事訴訟法第四百五十五條之二第一項、第
    四百五十五條之四第二項、第四百五十五條之八，刑法第二
    十八條、第三百四十六條第一項，刑法施行法第一條之一第
    一項、第二項前段。
五、協商判決除有刑事訴訟法第四百五十五條之四第一項第一款
    「於本訊問程序終結前，被告撤銷協商合意或檢察官撤回協
    商聲請者」；第二款「被告協商之意思非出於自由意志者」
    ；第四款「被告所犯之罪非第四百五十五條之二第一項所定
    得以協商判決者」；第六款「被告有其他較重之裁判上一罪
    之犯罪事實者」；第七款「法院認應諭知免刑或免訴、不受
    理者」情形之一，及違反同條第二項「法院應於協商合意範
    圍內為判決；法院為協商判決所科之刑，以宣告緩刑或二年
    以下有期徒刑、拘役或罰金為限」之規定者外，不得上訴。
六、本判決如有前述得上訴之情形而不服本件判決，得自收受判
    決送達之日起十日內，向本院提出上訴書狀（應附繕本，並
    應敘述具體理由），上訴於第二審法院。
本案經檢察官劉憲英到庭執行職務。
中    華    民    國    99    年    4    月     19    日
                    刑事第二庭  法  官  林惠玲
以上正本證明與原本無異。
                                書記官  陳淑宜
中    華    民    國    99    年    4    月     19    日
附錄本案所犯法條全文：
中華民國刑法第三百四十六條第一項
意圖為自己或第三人不法之所有，以恐嚇使人將本人或第三人之
物交付者，處六月以上五年以下有期徒刑，得併科一千元(已提
高為新台幣三萬元)以下罰金。
中華民國刑法施行法第一條之一
中華民國九十四年一月七日刑法修正施行後，刑法分則編所定罰
金之貨幣單位為新臺幣。
九十四年一月七日刑法修正時，刑法分則編未修正之條文定有罰
金者，自九十四年一月七日刑法修正施行後，就其所定數額提高
為三十倍。但七十二年六月二十六日至九十四年一月七日新增或
修正之條文，就其所定數額提高為三倍。

司法院資訊處製作；財團法人民間司法改革基金會備份。
